# 政府拆迁补偿核算

提问人：一云 时间：2022-09-29 11:09:45
某企业 2021 年 2 月份收到当地政府下发的有关文件，有二宗土地拟由政府收储，根据政府文件，给予该企业货币补偿款为：（ 1 ）房屋补偿款：元元；（；（ 2 ））土地土地 补偿 款款：：元；（ 3 ）设备搬迁费：元元；（；（ 4 ））停停 产 停停 业补 助助 费 ：：元元；（；（ 5 ））其他其他 综 合合 补 助助 费 ：：*元。
截至 2021 年末，尚未拆迁完毕。
————请问：该企业 2021 年发生的停产损失应该计入哪个科目？ 2021 年能否将相同金额的停产停业补助费确认政府补助收入？
上交所监管动态有说： 公司因整体搬迁而发生的多项补偿项目，应当视为一项履约义务，整体作为资产处置交易进行会计处理，除非资产处置部分与政府补助部分能够明确区分，对政府补助部分适用政府补助相关准则规定处理。
一云

回答人：chenyiwei
停产停业虽然是拆迁事项所导致的，但其金额与相关被拆迁资产的账面价值或公允价值没有直接关联，因此与基于被拆迁资产公允价值的补偿款还是容易区分的。
在搬迁完毕之前，已发生的搬迁过程中的费用性支出、停产停业损失等，应计入损益（营业外支出或者管理费用等）。同时根据已达成的搬迁补偿协议，谨慎评估上述损失中可获得补偿的金额，如符合按应收金额计量的条件的（至少确保补偿金额能够可靠计量且有明确的收款时间表和还款来源保障，合理保证可以收到），则可以按预计可收回金额（不超过已实际发生且计入损益的相关支出和损失金额）确认应收款项（或者其他流动资产、其他非流动资产等），相应冲减损失和费用所计入的损益项目。

提问人：101cxl 时间：2022-10-21 17:11:09
请教陈版，该部分收益是计入“营业外收入”，还是计入“资产处置收益”？

回答人：chenyiwei
与被拆迁资产处置部分的收益（资产公允价值减去原账面价值）习惯上还是列入资产处置损益。